# 关于IFRS 15 Principal versus agent considerations

提问人：橙子凳子 时间：2015-01-16 18:01:07
@chenyiwei 陈老师，你好
在IFRS 15 B37中对agent 列出了几个判断条件，原文如下： B37 Indicators that an entity is an agent (and therefore does not controlthe good or service before it is provided to a customer) include the following:(a) another party is primarily responsible for fulfilling the contract;(b) the entity does not have inventory risk before or after the goods havebeen ordered by a customer, during shipping or on return;(c) the entity does not have discretion in establishing prices for the otherparty's goods or services and, therefore, the benefit that the entity canreceive from those goods or services is limited;(d) the entity's consideration is in the form of a commission; and(e) the entity is not exposed to credit risk for the amount receivable froma customer in exchange for the other party's goods or services.
想和您讨论，关于agent的认定，从我的理解是应该是要满足全部的五个条件才能确定为agent. 另外，IFRS 15 IE239-IE243也举了一个机票代理商的例子，这个例子里面经过讨论，这个机票代理商是principal.
换一个例子来看，假设电信行业或者是网络公司（Entity)），销售的电话卡或者是增值服务的充值卡，通过代理商向最终用户或者二级代理商销售。Entity在发货的时候就将控制权转移了，如果货品在销售出去之前已经过期，Entity不承担任何责任，代理商销售自主决定其对外销售的价格。
这个例子里，虽然最终服务由entity来提供，但是定价权及存货风险都不承担。可不可以认为在这个例子里面，entity和代理商之间并没有形成IFRS 15 所说的代理关系。

回答人：chenyiwei
我理解，这些条件和现行的IAS 18的B21段没有本质的差异，是否构成代理人应当是综合判断的结果。应不至于严格要求这五项标准全部满足。还是要基于基本原则进行判断，即： B35: An entity is a principal if the entity controls a promised good or service before the entity transfers the good or service to a customer. B36: An entity is an agent if the entity's performance obligation is to arrange for the provision of goods or services by another party. 后面B37的五项标准应该是对这些原则在通常情况下如何运用的示例和提示，但并不表示必然要求全部满足。当原则与规则冲突时还是应当以基本原则为准的。

提问人：橙子凳子 时间：2015-01-19 11:26:12
谢谢陈老师！
对于航空公司来说，航空公司肯定是提供服务的主体，所有的机票都是通过机票代理商销售给乘客的。那如果这样看的话，航空公司是不是应该要用乘客购买机票的价格来确认收入呢？

回答人：chenyiwei
我理解，如果代理商包销机票（买断，后续实际销售价格和卖出张数与公司无关，如旅行社包机），则应按照销售给代理商的包销价款确认收入；其他情况下代理商仅属于代销，应按乘客支付的票款全额确认收入。